【裁判字號】    95,訴,1118
【裁判日期】    950616
【裁判案由】    違反槍砲彈藥刀械管制條例
【裁判全文】
臺灣臺中地方法院刑事判決              95年度訴字第1118號
公  訴  人  臺灣臺中地方法院檢察署檢察官
被      告  甲○○
            乙○○
共      同
指定辯護人  本院公設辯護人  丁○○
上列被告等因違反槍砲彈藥刀械管制條例案件，經檢察官提起公
訴（95年度偵字第4664號），本院判決如下：
    主  文
甲○○未經許可，持有可發射子彈具有殺傷力之改造手槍，累犯
，處有期徒刑參年參月，併科罰金新臺幣陸萬元，罰金如易服勞
役，以新臺幣玖佰元即銀元參佰元折算壹日。扣案之仿SIGSAUER
廠P220型半自動手槍製造之玩具手槍換裝土造金屬槍管而成改造
手槍壹枝（含彈匣壹個；槍枝管制編號為0000000000
號）、土造子彈伍顆均沒收。
乙○○未經許可，持有可發射子彈具有殺傷力之改造手槍，處有
期徒刑參年壹月，併科罰金新臺幣肆萬元，罰金如易服勞役，以
新臺幣玖佰元即銀元參佰元折算壹日。扣案仿WALTHER廠PPK/ S
型半自動手槍製造之玩具手槍換裝土造金屬槍管而成之改造手槍
壹支（含彈匣壹個；槍枝管制編號0000000000號）及
土造子彈伍顆均沒收。
    事  實
一、甲○○前於民國八十九年間曾因詐欺及妨害自由等案件，經
    臺灣桃園地方法院於九十二年六月三十日各判處有期徒刑三
    月，並定其應執行刑有期徒刑五月確定，甫於九十二年九月
    二十二日因易科罰金而執行完畢，仍不知悔改，於九十五年
    二月中旬，在其位於桃園縣蘆竹鄉○○路九三號十六樓之住
    處尋得其亡弟李靜銘所遺留之仿SIG SAUER廠P220型半自動
    手槍製造之玩具手槍所換裝土造金屬槍管可擊發子彈具殺傷
    力之改造手槍一枝（含彈匣一個，槍支管制編號00000
    00000），及具殺傷力之土造子彈（具直徑約八點九厘
    米金屬彈頭）七顆，甲○○即未經許可無故持有上開槍彈。
    嗣丙○○（另行審結）於九十五年二月二十六日下午三時許
    ，邀集甲○○及乙○○，由甲○○駕駛車牌號碼六Ｗ─○八
    六六號之自小客車並搭載丙○○及乙○○，一同自桃園縣南
    下前來臺中市，為不詳姓名年籍綽號「威哥」之成年男子處
    理債務糾紛；且當日丙○○及甲○○為壯大討債聲勢，由甲○○隨身攜帶上開改造手槍一支及土造子彈七顆前往，丙○○另攜帶其持有之仿COLT廠CALIBER二五型半自動手槍製造
    之玩具手槍所換裝土造金屬槍管可擊發子彈具有殺傷力之改
    造手槍一枝（槍支管制編號0000000000），及不
    具殺傷力之子彈四顆（具直徑約六點九厘米金屬彈頭）前往
    。甲○○、丙○○、乙○○等三人抵達臺中市與「威哥」會
    合後，「威哥」又以討債需防身為由，於同年二月二十七日
    凌晨二時，交付仿WALTHER廠PPK/S型半自動手槍製造之玩具
    手槍所換裝土造金屬槍管可擊發子彈具有殺傷力之改造手槍
    一枝（含彈匣一個，槍支管制編號0000000000號
    ），及具殺傷力土造子彈（具直徑約七點七厘米金屬彈頭）
    七顆予乙○○，乙○○亦未經許可，無故持有上開槍彈。旋
    甲○○即駕駛上開小客車搭載丙○○、乙○○，欲前往討債
    而行經臺中市○○區○○路及瀋陽路路口時，為警方攔檢，
    當場自丙○○身上扣得上開仿COLT廠改造手槍一支及土製子
    彈四顆；自甲○○身上扣得上開仿SIG SAUER廠改造手槍一
    支及土造子彈七顆（其中二顆經鑑驗耗損滅失）；自乙○○
    身上扣得上開仿WALTHER廠PPK/S型之改造手槍一支及土製子
    彈七顆（其中二顆經鑑驗耗損滅失），始悉上情。
二、案經臺中市警察局移送臺灣臺中地方法院檢察署檢察官偵查
    起訴。
    理    由
一、訊據被告甲○○、乙○○就渠等二人各自持有上開槍、彈之
    事實坦承不諱，並有被告甲○○持有之仿SIG SAUER廠P220
    型半自動手槍製造之玩具手槍所換裝土造金屬槍管可擊發子
    彈具殺傷力之改造手槍一枝（含彈匣一個，槍支管制編號0
    000000000），及具殺傷力之土造子彈七顆及被告
    乙○○持有之仿WALTHER廠PPK/S型半自動手槍製造之製造之
    玩具手槍所換裝土造金屬槍管可擊發子彈具有殺傷力之改造
    手槍一枝（含彈匣一個，槍支管制編號000000000
    0號），及具殺傷力土造子彈七顆扣案可證。且被告李傳龍
    身上扣得之上開仿SIG SAUER廠改造手槍一支及土造子彈七
    顆，及被告乙○○身上扣得之上開仿WALTHER廠PPK/S型之改
    造手槍一支及土製子彈七顆，經送內政部警政署刑事警察局
    以性能檢驗法及試射法為鑑定結果，以上開仿SIG SAUER廠
    改造手槍之機械性能良好，可擊發適用子彈而具殺傷力，扣
    案土造子彈七顆經採樣二顆試射，可擊發而具殺傷力；另上
    開仿WALTHER廠PPK/S型之改造手槍經檢視，欠缺保險，惟不
    影響槍枝擊發功能，可擊發適用子彈，認具殺傷力；扣案土
    造子彈七顆經採樣二顆試射，可擊發而具殺傷力等情，有內
    政部警政署刑事警察局以九十五年四月三日刑鑑字第○九五
    ○○三五六○九號槍彈鑑定書在卷可憑。是被告甲○○、乙○○之自白核與事實相符，應堪採信，本案事證明確，被告
    甲○○、乙○○之犯行洵堪認定，應予依法論科。
二、核被告甲○○、乙○○所為，均係犯違反槍砲彈藥刀械管制
    條例第八條第四項之未經許可而持有其他可發射子彈具有殺
    傷力槍枝罪及同法第十二條第四項未經許可持有子彈罪，又
    被告甲○○及乙○○均係以一持有行為同時持有本件具有殺
    傷力之改造手槍及子彈，係一行為觸犯數罪名，為想像競合
    犯，應依刑法第五十五條規定，從重論以槍砲彈藥刀械管制
    條例第八條第四項未經許可持有可發射子彈具有殺傷力之手
    槍罪。被告甲○○前於八十九年間曾因詐欺及妨害自由等案
    件，經臺灣桃園地方法院於九十二年六月三十日各判處有期
    徒刑三月，並定其應執行刑有期徒刑五月確定，甫於九十二
    年九月二十二日因易科罰金而執行完畢一節，有刑案資料查
    註紀錄表及臺灣高等法院被告前案紀錄表各一件在卷可稽，
    其受有期徒刑執行完畢後，五年之內再犯本件有期徒刑以上
    之二罪，為累犯，應依刑法第四十七條之規定加重其刑。爰
    審酌被告二人未經許可持有上開改造手槍及土造子彈，對於
    社會治安自潛藏高度之危險，危害人身安全及社會秩序至鉅
    ，而為國法所厲禁，並經各類教育及傳媒廣為宣導週知，被
    告二人應無不知之理，其猶未經許可，恣意持有可發射子彈
    具有殺傷力之改造手槍，藐視公共規範，欠缺守法觀念，且
    被告甲○○自九十五年二月中旬於其住處尋得上開改造手槍
    及土造子彈，竟未向司法警察單位報繳，反無故持有並欲持
    用於處理債務；而被告乙○○則係於前往處理債務途中，自
    他人取得上開改造手槍及土造子彈而持有之，其取得及無故
    持有槍彈之情狀有別，時間甚短，並念及被告二人未持以為
    其他犯罪行為，對於社會治安所生實際危害尚非嚴重，犯後
    坦承犯行，深表悔意，態度良好等一切情狀，爰分別量處如
    主文所示之刑，並均就罰金部分諭知易服勞役之折算標準，
    以示懲戒。扣案之上開仿SIG SAUER廠改造手槍一支及仿
    WALTHER廠PPK/ S型之改造手槍一支，均屬違禁物而應依刑
    法第三十八條第二項沒收之；另自甲○○身上扣得之土造子
    彈七顆及自乙○○身上扣得之土造子彈七顆，本均屬違禁物
    ，然上開子彈於鑑定時已各擊發二顆，因擊發後之子彈已無
    殺傷力而非屬違禁物，故僅就擊發後所餘之土製子彈各五顆
    為沒收之諭知。
據上論斷，應依刑事訴訟法第二百九十九條第一項前段，槍砲彈
藥刀械管制條例第八條第四項、第十二條第四項，刑法第十一條
前段、第五十五條、第四十七條、第四十二條第二項、第三十八
條第一項第一款，罰金罰鍰提高標準條例第二條，判決如主文。
本案經檢察官戊○○到庭執行職務。
中    華    民    國    95    年    6     月   16     日
                  刑事第十四庭  審判長法  官  楊真明
                                      法  官  黃渙文
                                      法  官  陳  葳
上正本證明與原本無異。
不服本判決，應於收受本判決後十日內向本院提出上訴書狀，其
未敘述上訴理由者，並得於提起上訴後十日內向本院補提理由書
狀（均須按他造當事人之人數附繕本）「切勿逕送上級法院」。
                                      書記官  張雅如
中    華    民    國    95    年    6     月   16     日
槍砲彈藥刀械管制條例第八條第四項：
未經許可，持有、寄藏或意圖販賣而陳列第一項所列槍枝者，處
三年以上十年以下有期徒刑，併科新臺幣七百萬元以下罰金。
槍砲彈藥刀械管制條例第十二條第四項：
未經許可，持有、寄藏或意圖販賣而陳列子彈者，處五年以下有
期徒刑，併科新臺幣三百萬元以下罰金。


司法院資訊處製作；財團法人民間司法改革基金會備份。
